【裁判字號】    98,聲,152
【裁判日期】    981119
【裁判案由】    停止執行
【裁判全文】
臺灣花蓮地方法院民事裁定               98年度聲字第152號
聲  請  人  甲○○
相  對  人  乙○○
上列當事人間聲請停止停止執行事件，本院裁定如下：
    主  文
聲請駁回。
聲請程序費用由聲請人負擔。
    理  由
一、按當事人請求公證人作成之公證書，係以給付金錢或其他代
    替物或有價證券之一定數量為標的，且載明應逕受強制執行
    者，得依該證書執行之；債務人主張前開公證書有不得強制
    執行之事由提起訴訟時，受訴法院得因必要情形，命停止執
    行，但聲請人陳明願供擔保者，法院應定相當之擔保額，命
    停止執行。公證法第13條第1項第1款、第3項之規定可供參
    照。又強制執行程序開始後，除法律另有規定外，不停止執
    行。有回復原狀之聲請，或提起再審或異議之訴，或對於和
    解為繼續審判之請求，或提起宣告調解無效之訴、撤銷調解
    之訴，或對於許可強制執行之裁定提起抗告時，法院因必要
    情形或依聲請定相當並確實之擔保，得為停止強制執行之裁
    定，強制執行法第18條定有明文。又強制執行法第18條第1
    項規定強制執行程序開始後，除法律另有規定外，不停止執
    行。明示以不停止執行為原則。同條第2項所以例外規定得
    停止執行，係因回復原狀等訴訟如果勝訴確定，據以強制執
    行之執行名義將失其效力，為避免債務人發生難以回復之損
    害，故於受訴法院認有必要時，得裁定停止執行。
二、本件聲請意旨略以：聲請人以就本院98年度司執字第3956號
    強制執行事件聲明異議，雖經異議駁回，但業已提起抗告在
    案，且聲請人所有花蓮縣吉安鄉○○段34-2地號土地亦已設
    定新台幣2,500萬元之抵押權予相對人，足以擔保相對人之
    債權，本件執行事件一旦執行，勢難回復原狀，爰聲請裁定
    停止本院98年度司執字第3956號執行事件之強制執行等語。
三、經查：本件相對人持兩造簽訂之公證書為執行名義，主張兩
    造契約已解除，聲請人不返還所領受之價金，依據公證書約
    定逕受強制執行之意旨，聲請對聲請人為強制執行等語，並
    提出公證書、不動產買賣契約書、解除契約之存證信函暨回
    執等件為證，是本院依法自得據以進行強制執行程序，聲請
    人雖主張兩造間之買賣契約並無解除情事，且公證書亦無法
    證明改造間之契約業已合法解除，故不得據以為執行名義等
    語，然依上述相對人所提事證，形式上已足認符合兩造公證
    書所約定之逕受強制執行之要件，至兩造間之買賣契約是否
    已合法解除，則屬實體上法律關係之爭執，依據前述說明，
    聲請人固具狀聲明異議，並對駁回異議之裁定提起抗告，惟
    並未提起任何強制執行法第18條第2項所規定之訴訟或抗告
    ，是本院認為本件並無停止強制執行之必要。又聲請人雖以
    其就土地所設定予相對人之抵押權已足供擔保，請求停止強
    制執行程序，然該抵押權之設定並非本件聲請停止執行事件
    之擔保，從而，本件聲請人聲請裁定停止強制執行程序，核
    與上開法條規定要件不符，自非有理由，應予駁回。
中    華    民    國    98    年    11    月    19    日
                        臺灣花蓮地方法院民事庭
                            法      官  陳雅敏
以上正本係照原本作成。
如對本裁定抗告須於裁定送達後10日內向本院提出抗告狀，並繳
納抗告費新臺幣1,000元。
中    華    民    國    98    年    11    月    19    日
                            法院書記官  蕭惟


司法院資訊處製作；財團法人民間司法改革基金會備份。
